臺灣高等法院刑事判決
109年度上易字第2208號
上  訴  人  臺灣桃園地方檢察署檢察官 
上  訴  人  
即  被  告  胡兆陽
選任辯護人  蕭萬龍律師
            張百欣律師
上列上訴人等因被告違反兒童及少年性剝削防制條例案件，不服
臺灣桃園地方法院109年度易字第665號，中華民國109年9月30日
第一審判決（起訴案號：臺灣桃園地方檢察署108年度偵字第237
70號），提起上訴，本院判決如下： 
    主  文
原判決關於有罪部分均撤銷。
甲○○犯意圖營利媒介使少年坐檯陪酒罪，共貳罪，各處有期徒刑
伍月，如易科罰金，均以新臺幣壹仟元折算壹日。應執行有期徒
刑捌月，如易科罰金，以新臺幣壹仟元折算壹日。
其他上訴駁回。
    事  實
一、甲○○自稱「胡耀陽」，經營以媒介小姐從事坐檯陪酒為業務
    之蒂婭娛樂傳播公司（下稱蒂婭公司），並印製名片及在臉
    書刊登招募陪酒小姐之廣告，竟意圖營利而基於媒介未滿18
    歲之少年坐檯陪酒之犯意，分別自民國108年2月間某日起至
    5月間某日止，媒介使未滿18歲少年A女（代號AE000-Z00000
    0000，92年6月間生，真實姓名年籍均詳卷，綽號慈慈，花
    名喵喵）坐檯陪酒，及自108年3、4月間媒介使未滿18歲少
    年C女（代號AE000-Z000000000，93年8月間生，真實姓名年
    籍均詳卷，花名點點）坐檯陪酒，工作地點均在錢櫃或凱悅
    KTV，以客人支付每小時新臺幣（下同）1,200元為代價而陪
    伴不特定男客飲酒、唱歌，其中少年可分得900元，蒂婭公
    司則分得300元，以此方式牟利。
二、案經桃園市政府警察局婦幼警察隊報請臺灣桃園地方檢察署
    檢察官偵查起訴。
　　理  由
甲、程序部分
　　按「宣傳品、出版品、廣播、電視、網際網路或其他媒體對
    下列兒童及少年不得報導或記載其姓名或其他足以識別身分
    之資訊：……四、為刑事案件、少年保護事件之當事人或被害
    人」、「行政機關及司法機關所製作必須公開之文書，除前
    項第3款或其他法律特別規定之情形外，亦不得揭露足以識
    別前項兒童及少年身分之資訊」，兒童及少年福利與權益保
    障法第69條第1項第4款、第2項分別定有明文。準此，本判
    決關於證人即少年A女、C女、B女（代號AE000-Z000000000
    ，91年12月生，真實姓名年籍均詳卷，花名嫣嫣）、D女（
    代號AE000-Z000000000，93年8月間生，真實姓名年籍均詳
    卷，花名茶茶）之姓名等足資識別身分之資訊，爰依上開規
    定不予揭露，合先敘明。
乙、有罪部分（即撤銷改判部分）
壹、證據能力
一、按被告以外之人於審判外之陳述，雖不符前4條（刑事訴訟
    法第159條之1至第159條之4）之規定，而經當事人於審判程
    序同意作為證據，法院審酌該言詞陳述或書面陳述作成時之
    情況，認為適當者，亦得為證據；當事人、代理人或辯護人
    於法院調查證據時，知有第159條第1項不得為證據之情形，
    而未於言詞辯論終結前聲明異議者，視為有前項之同意，刑
    事訴訟法第159條之5第1項、第2項分別定有明文。
二、本判決所引被告以外之人於審判外之供述證據筆錄，因檢察
    官、上訴人即被告甲○○（下稱被告）及辯護人於本院準備程
    序、審理時對於該等證據均未爭執證據能力，辯護人於本院
    準備程序時並稱同意有證據能力等語（見本院卷第145至146
    、185至187頁），且迄至言詞辯論終結前均未聲明異議，本
    院審酌此等供述證據筆錄製作時之情況，並無違法不當及證
    明力明顯過低之瑕疵，認以之作為證據應屬適當，復經本院
    依法踐行調查證據程序，揆諸前開規定，本院認此等證據均
    具有證據能力。又本判決所援引之其他文書、物證，因檢察
    官、被告及辯護人於本院準備程序、審理時對於該等證據均
    未爭執證據能力，辯護人於本院準備程序時並稱同意有證據
    能力等語（見本院卷第145至146、187至188頁），且無證據
    證明係公務員違背法定程序所取得，亦無顯有不可信之情況
    或不得作為證據之情形，復經本院依法踐行調查證據程序，
    自均具有證據能力。
三、至辯護人於本院110年2月4日準備程序中雖爭執證人B女、D
    女警詢證述之證據能力（見本院卷第146頁），然本院並未
    執此作為認定被告有罪之依據，自無庸贅述此部分證據之證
    據能力，附此敘明。
貳、認定被告犯罪事實所憑之證據及理由　　
一、上開事實，業據被告於偵查、本院準備程序及審理時坦承不
    諱（見他字卷第88至90頁、本院卷第145、146、185、188至
    189頁），並經證人即少年A女於警詢及原審（見他字卷第66
    至69頁反面、偵字卷第49至56頁、易字卷第89至101頁）、
    證人即少年C女於警詢、偵查及原審（見他字卷第51至53、5
    5至57頁反面、第62-1至63頁反面、偵字卷第37至47頁、易
    字卷第139頁至第154頁）證述在卷，並有A女與被告對話紀
    錄截圖、臉書張貼名片及徵人網頁訊息截圖等存卷可佐（見
    他字卷第71至73頁反面、第85至86頁），是被告前開任意性
    自白應與事實相符，可以採信。
二、對於被告有利證據不採信之理由
　　證人A女雖曾於原審證稱：「（檢察官問：你前往被告所經
    營的傳播公司上班前，被告是否知道你的年紀？）不知道」
    、「（檢察官問：你於警詢中稱，你去工作2、3天後，甲○○
    忽然問你幾歲，你就跟甲○○說你15歲，甲○○剛開始知道有反
    對，但你跟他說你真的很缺錢，他就讓你繼續做等語，所述
    是否實在？）我不太記得之前甲○○有問我幾歲，因為我是一
    直跟他說我滿18歲，因為我很缺錢，他就有跟我說我有沒有
    證件，我就跟甲○○說我有證件，我是用我的證件去P圖，而
    製作出1個假證件」、「（辯護人問：被告是否知道C女點點
    的年紀是未滿18歲？）我記得我當時應該沒有講」云云（見
    易字卷第91、94頁），然此與伊先前於警詢中所為陳述迥然
    不同，且與被告於本院所為認罪之表示相悖。參諸證人A女
    於原審證稱：「（審判長問：案發後，有無與甲○○或其他相
    關傳播公司之人員，包含B女、C女、D女聯絡或見面？）從
    案發後我就一直被安置到現在。沒有見面，（但）我有用手
    機IG問甲○○他過的好不好」等情（見易字卷第97頁），堪認
    證人A女係因庭外之聯繫，顯然感受到來自被告之壓力，方
    一改前供而翻異證詞。足徵證人A女於原審審理時所證關於
    被告並不知悉伊當時未滿18歲部分，明顯有迴護被告而刻意
    附和之情形，難以憑採。衡情自應以警詢所陳，因尚無來自
    被告之人情壓力，且接近案發時間，記憶鮮明，較為可信。
    據上，證人A女於原審所為此部分證述，不足為有利被告認
    定，一併說明。
三、綜上，本案事證明確，被告犯行均堪認定，應依法論科。
參、法律適用
一、核被告所為，均係犯兒童及少年性剝削防制條例第45條第4
    項、第2項意圖營利而媒介使少年坐檯陪酒罪，應依兒童及
    少年性剝削防制條例第45條第4項規定加重其刑。
二、被告基於媒介使未滿18歲少年坐檯陪酒之犯意，於上開期間
    ，分別接續媒介使未滿18歲之少年A女、C女坐檯陪酒，各係
    基於同一犯意，於緊密時間內先後為之，侵害同一法益，各
    行為之獨立性極為薄弱，應各以包括一行為予以評價，較為
    合理，而應分別論以接續犯之一罪。
三、被告分別媒介使2名未滿18歲少年A女、C女坐檯陪酒之2犯行
    ，犯意各別，行為互殊，應分論併罰。
四、兒童及少年性剝削防制條例第45條第4項、第2項屬對被害人
    為未滿18歲之少年及兒童所設特別處罰規定，是被告所為本
    案2犯行，均無庸再依兒童及少年福利與權益保障法第112 
    條第1項規定加重其刑，併此說明。
肆、撤銷改判之理由　　
一、原審審理後，認被告犯意圖營利而媒介使少年坐檯陪酒罪事
    證明確，援引兒童及少年性剝削防制條例第45條第2項前段
    、第4項，刑法第11條前段、第41條第1項前段、第51條第5
    款等規定予以論罪科刑，固非無見。惟查：按刑罰之量定，
    固屬法院自由裁量之職權行使，惟刑事審判之量刑，旨在實
    現刑罰權之分配的正義，故法院對科刑判決之被告量刑，應
    符合罪刑相當原則，使罰當其罪，以契合人民之法律感情。
    此所以刑法第57條明定科刑時應審酌一切情狀，尤應注意該
    條所列各款情形，以為科刑輕重之標準（最高法院95年度台
    上字第1779號判決意旨參照）。再法院對於被告之量刑，亦
    應受比例原則與平等原則等一般法律原則之支配，以期達成
    客觀上之適當性、相當性與必要性之價值要求；且行為人犯
    後悔悟之程度，亦攸關於法院判決量刑之審酌。查被告於本
    院準備程序及審理時業已坦承此部分犯行，堪認已有悔悟之
    心，其犯後態度與原審判決時難謂相同，原審就此與被告犯
    罪後態度之科刑輕重有關之事項未及審酌，顯與本院審酌科
    刑之情狀有所不同，刑度難謂允當。被告以其坦認犯罪，請
    從輕量刑等語為由提起上訴，尚非全無理由，原判決關於被
    告有罪部分無可維持，應由本院將此部分及定應執行刑部分
    予以撤銷改判。
二、量刑及定應執行刑
　　爰審酌被告意圖營利而媒介使未滿18歲之少年A女、C女坐檯
    陪酒，並拆帳牟利，顯然不利於少年之成長，扭曲少年之價
    值觀，且造成不良社會風氣，所為應予非難，考量被告於本
    案中之犯罪情節、動機、目的、所獲取利益比例、兼衡被告
    前科素行、犯罪後業已於本院坦認犯行，態度尚可，自陳高
    中肄業之智識程度，目前在燒烤店工作，是受僱，每月薪水
    大約3萬多元，要撫養爸爸、媽媽之生活狀況（見本院卷第1
    48頁）等一切情狀，分別量處如主文第2項所示之刑，並均
    諭知易科罰金之折算標準，暨定其應執行之刑，及諭知易科
    罰金之折算標準。
三、沒收
(一)按「犯罪所得，屬於犯罪行為人者，沒收之。但有特別規定
    者，依其規定」、「前2項之沒收，於全部或一部不能沒收
    或不宜執行沒收時，追徵其價額」、「宣告前2條之沒收或
    追徵，有過苛之虞、欠缺刑法上之重要性、犯罪所得價值低
    微，或為維持受宣告人生活條件之必要者，得不宣告或酌減
    之」，刑法第38條之1第1項、第3項、第38條之2第2項分別
    定有明文。
(二)查被告固因本案犯行而獲有經營蒂婭公司媒介使未滿18歲少
    年A女、C女坐檯陪酒而於酒客消費中抽佣之犯罪所得，惟此
    等犯罪所得之相關數額及價額，並無帳冊或其他客觀事證可
    資估算，且本院於量刑時已將上開被告之獲利差異納入考量
    ，故宣告沒收或追徵上開犯罪所得，實均已不具有刑法上之
    重要性，爰依刑法第38條之2第2項規定，不予宣告沒收及追
    徵。
丙、無罪部分（即上訴駁回部分）
壹、公訴意旨另以：被告經營以媒介小姐坐檯陪酒之蒂婭公司，
    竟意圖營利而基於媒介未滿18歲之少年坐檯陪酒之犯意，自
    108年2月間起至108年5月止，媒介未滿18歲少年B女，以客
    人支付每小時1,200元為代價而陪伴不特定男客飲酒、唱歌
    ，其中少年可分得900元，公司則可分得300元之方式牟利，
    因認被告此部分亦涉犯違反兒童及少年性剝削防制條例第45
    條第4項、第2項意圖營利，媒介使少年坐檯陪酒罪嫌云云。
貳、按犯罪事實應依證據認定之，無證據不得認定犯罪事實；不
    能證明被告犯罪或其行為不罰者，應諭知無罪之判決，刑事
    訴訟法第154條第2項、第301條第1項分別定有明文。次按認
    定不利於被告之事實，須依積極證據，苟積極證據不足為不
    利於被告事實之認定時，即應為有利被告之認定，更不必有
    何有利之證據，復有最高法院30年上字第816號判例意旨可
    資參考。又事實之認定，應憑證據，如未能發現相當證據，
    或證據不足以證明，自不能以推測或擬制之方法，為裁判基
    礎；認定犯罪事實，所憑之證據，雖不以直接證據為限，間
    接證據亦包括在內，然無論直接或間接證據，其為訴訟上之
    證明，須於通常一般之人均不致於有所懷疑，而得確信其為
    真實之程度者，始得據之為有罪之認定，倘其證明尚未達到
    此一程度，而有合理性懷疑之存在時，即無從為有罪之認定
    ，此亦有最高法院40年台上字第86號、76年台上字第4986號
    判例意旨可參。參以刑事訴訟法第161條第1項亦規定，檢察
    官就被告犯罪事實，應負舉證責任，並指出證明之方法，是
    檢察官對於起訴之犯罪事實，應負提出證據及說服之實質舉
    證責任，倘其所提出之證據，不足為被告有罪之積極證明，
    或其指出證明之方法，無從說服法院以形成被告有罪之心證
    ，基於無罪推定之原則，自應為被告無罪判決之諭知（最高
    法院92年台上字第128號判例意旨參照）。
參、再「犯罪事實應依證據認定之，無證據不得認定犯罪事實；
    有罪之判決書應於理由內記載認定犯罪事實所憑之證據及其
    認定之理由，刑事訴訟法第154條第2項及第310條第1款分別
    定有明文。而犯罪事實之認定，係據以確定具體的刑罰權之
    基礎，自須經嚴格之證明，故其所憑之證據不僅應具有證據
    能力，且須經合法之調查程序，否則即不得作為有罪認定之
    依據。倘法院審理之結果，認為不能證明被告犯罪，而為無
    罪之諭知，即無前揭第154條第2項所謂『應依證據認定』之犯
    罪事實之存在。因此，同法第308條前段規定，無罪之判決
    書只須記載主文及理由。而其理由之論敘，僅須與卷存證據
    資料相符，且與經驗法則、論理法則無違即可，所使用之證
    據亦不以具有證據能力者為限，即使不具證據能力之傳聞證
    據，亦非不得資為彈劾證據使用。故無罪之判決書，就傳聞
    證據是否例外具有證據能力，本無須於理由內論敘說明」（
    最高法院100年度台上字第2980號判決意旨參照）。本案既
    認不能證明被告此部分犯罪，揆之前開說明，自無庸就本判
    決此部分所引證據是否具有證據能力加以論析。
肆、公訴意旨認被告涉犯此部分犯行，無非以被告於警詢及偵查
    之供述、證人B女、D女於警詢之證述、B女與D女之臉書對話
    截圖、C女與被告對話截圖等為主要論據。訊據被告堅決否
    認有為此部分犯行，辯稱：並未媒介B女從事坐檯陪酒等語
    。
伍、本院之判斷　　
一、被告確有經營以媒介小姐從事坐檯陪酒為業務之蒂婭公司，
    並印製名片及在臉書刊登招募陪酒小姐之廣告，業經被告自
    承在卷，且有臉書張貼名片及徵人網頁訊息截圖等存卷可考
    ，均經本院認定如前，此部分事實堪以認定。
二、本案卷證不足以認定被告有媒介B女坐檯陪酒，進而朋分牟
    利
(一)被告自警詢、偵查、原審及本院均堅決否認有媒介B女坐檯
    陪酒，其供陳情形如下：
  1.於警詢供稱：「【問：你有無媒介代號AE000-Z000000000（
    B女）、AE000-Z000000000（C女）及AE000-Z000000000（A
    女）3名女子至你負責的『蒂婭娛樂傳播公司』從事坐檯陪酒
    工作？】代號AE000-Z000000000（B女）……沒有，我根本不
    知道她是誰，陳紹鈞自己有傳播公司何必把小姐放在我這裡
    」、「（問：是否知道AE000-Z000000000（B女）未成年？
    ）我就不認識她」、「【問：你說不知道她（B女）未成年
    且不認識她，那為何她會說你及陳紹鈞都有當面問她實際年
    齡，且她也有跟你說她16歲，你怎麼說？】我不知道，我真
    的沒看過這個人，我對她完全沒印象」等語（見他字卷第81
    頁正反面）。
  2.於偵查供稱：「【問：你有無媒介AE000-Z000000000（D女
    ）、AE000-Z000000000（C女）工作？】我有媒介AE000-Z00
    0000000（C女）去陪酒，但AE000-Z000000000（D女）沒有
    」、「AE000-Z000000000（B女）、AE000-Z000000000（D女
    ）部分，我沒有媒介她們坐檯陪酒」等語（見他字卷第88頁
    反面、第89頁反面）。
　3.於原審供稱：「就B女部分有爭執，我不認識B女、沒有媒介
    她做檯」（見審易字卷第60頁）、「我也否認有媒介B女（
    嫣嫣）坐檯陪酒」等語（見易字卷第182頁）；於本院準備
    程序及審理時亦均否認有為此部分媒介行為（見本院卷第14
    5、147、189頁）。
　4.據上，可知被告自始即否認有媒介B女坐檯陪酒之事，前後
    供述一致。　
(二)證人B女於警詢、原審之證述如下：
  1.於警詢陳稱：「（問：何人何方式介紹妳當傳播小姐？負責
    人及馬伕為何人?）陳紹鈞介紹我去的」、「【問：妳於第1
    次調查筆錄指稱是陳紹鈞媒介妳從事坐檯陪酒工作，為何AE
    000-Z000000000（D女）指稱是經由楊琮凱媒介從事坐檯陪
    酒工作，妳如何解釋？】楊琮凱及陳紹鈞都有媒介我去從事
    坐檯陪酒工作」、「（問：承上，介紹你前往哪間傳播公司
    從事坐檯陪酒工作？）介紹我去吳耀暘的傳播公司從事坐檯
    陪酒工作」、「（問：妳於108年2月28日及3月1日從事坐檯
    陪酒工作分別由何人接送？）楊琮凱接送」等語（見他字卷
    第3、7頁反面、第8頁反面）。
  2.於原審證稱：「（檢察官問：是誰介紹妳去坐檯陪酒的？）
    現在不記得了」、「（檢察官問：當時妳於警詢時稱是陳紹
    鈞介紹妳去的？）對」、「（檢察官問：陳紹鈞介紹妳去之
    後，傳播公司是誰負責帶妳或是誰負責介紹妳相關的公司工
    作，是否是在庭被告甲○○？）現在不記得了。不是甲○○介紹
    我去工作或帶我去看工作地點」、「（檢察官問：妳有無跟
    甲○○提過妳的年齡？）不記得。」、「（辯護人問：……不敢
    帶妳是何意？不敢帶妳是指不讓妳去他的傳播公司上班去坐
    檯陪酒？還是仍然允許妳去他傳播公司上班，但不當妳的經
    紀人或馬夫？還是有其他意思？）可能是怕犯法之類的，還
    是讓我去他的傳播公司上班，但不做我的經紀人或馬夫」等
    語（見易字卷第155至156、162至163頁）。
(三)證人D女於警詢、原審之證述如下：
  1.於警詢陳稱：「【問：是否知道誰媒介AE000-Z000000000（
    即B女）從事坐檯陪酒工作？】這個我就不清楚了」、「【
    問：你是否知道AE000-Z000000000（即B女）從事坐檯陪酒
    的負責人及馬伕是誰？】我不知道，因為AE000-Z000000000
    （即B女）跟我說陳紹鈞及甲○○都不敢帶我們，說因為年齡
    問題」、「【問：所以楊琮凱事先就已經知情AE000-Z00000
    0000（即B女）在從事坐檯陪酒工作，並且要妳與AEOOO-Z00
    0000000（即B女）一起從事坐檯陪酒工作？】是的」、「是
    楊琮凱接送我們上下班」等語（見他字卷第9至11頁反面）
    。
  2.於原審證稱：「【檢察官問：妳知道當天（即108年3月1日
    ）嫣嫣（即B女）去工作時有無人負責帶她？】我不清楚，
    因為我們都一直坐在（凱悅KTV）外面聊天而已」、「【檢
    察官問：就妳所知，嫣嫣（即B女）是否是甲○○帶的？】我
    不是很清楚是誰帶」、「【檢察官問：妳是否知道甲○○有無
    聽過妳或嫣嫣（即B女）的年齡？】他們應該不清楚，因為
    我沒有特別講」、「【檢察官問：妳在臉書上有提到妳的年
    齡不能坐檯，嫣嫣（即B女）跟妳說對方會處理，此段對話
    內容為何？】我也不知道她回我的意思，因為她下面只有說
    化妝技術的問題，那是我們自己兩個人的對話而已」、「【
    辯護人問：妳的經紀人即叫妳去做傳播的人是誰？】我們當
    天根本就沒有上去坐檯陪酒，因為嫣嫣（即B女）家人就把
    她帶走，後來我也離開現場，當時我根本就沒有上去做，後
    面我也沒有，我沒有經紀人，那時候我原本是要陪嫣嫣（即
    B女）而已，我沒有做，所以我沒有經紀人。我不清楚嫣嫣
    （即B女）的經紀人是誰」、「【審判長問：妳方稱妳有跟
    甲○○接觸過，妳有無跟甲○○說過妳還有嫣嫣（即B女）、點
    點（即C女）3人的年紀？】我記得沒有」等語（見易字卷第
    168至175頁）。
(四)就被告前開供陳與證人B女、D女上開證述情節勾稽以觀，可
    知證人B女於警詢、原審均證稱媒介伊坐檯陪酒之人為案外
    人楊琮凱及陳紹鈞，且下班時接送伊之人為楊琮凱，並非本
    案被告，據此，堪認B女取得坐檯陪酒資訊之管道係源於楊
    琮凱及陳紹鈞，且由楊琮凱協助伊入職之相關事宜，均非經
    被告媒介。再者，證人B女對於入職當時之引導人或指導人
    均稱印象模糊，而未能直指本案被告，徵諸證人B女於原審
    證稱被告曾表示「不敢帶」伊，經B女解釋為「（甲○○）不
    做我的經紀人或馬夫」之意，由此可見未有足夠證據得證被
    告為媒介B女從事坐檯陪酒之人。再者，證人D女於警訊陳稱
    不知是誰媒介B女，亦不知B女之馬夫是誰，並稱：楊琮凱事
    先就已經知情B女在從事坐檯陪酒工作，並且要渠與B女一起
    從事坐檯陪酒工作，及是楊琮凱接送渠與B女上下班，並未
    提及被告有何媒介B女之情；兼以證人D女於原審明確陳述不
    知道是誰帶B女（指媒介或經紀人），且未告知被告渠與B女
    、C女等人之年齡等節，堪認依證人B女、D女前開證述，均
    不足認被告確有媒介B女坐檯陪酒之情。至檢察官所舉其他
    證據資料（包括B女與D女之臉書對話截圖、C女與被告對話
    截圖等）亦不足佐為具體證明被告犯罪之客觀證據，實難遽
    認被告亦有媒介未滿18歲之B女從事坐檯陪酒乙事，是依「
    罪證有疑，利歸被告」原則，即應為有利被告之認定。
三、綜上，檢察官指訴被告媒介未滿18歲B女從事坐檯陪酒，涉
    嫌違反兒童及少年性剝削防制條例第45條第4項、第2項意圖
    營利，媒介使少年從事坐檯陪酒罪犯行所憑之證據，仍存有
    合理之懷疑，尚未達於通常一般之人均不致有所懷疑，而得
    確信其為真實之程度，無從形成被告此部分有罪之確信，復
    無其他證據足資證明被告有公訴人所指此部分犯行，自屬不
    能證明被告犯罪。
陸、駁回上訴之理由
一、檢察官上訴意旨略以：　　
(一)證人B女於警詢陳稱：楊琮凱、陳紹鈞有媒介伊去被告的傳
    播公司陪酒，伊知道被告負責管理小姐等語（見他字卷第7
    頁反面）；證人C女於警詢證稱：B女與渠一同在被告傳播公
    司上班，但她第一天上班什麼都不會，也沒客人點她等語（
    見他字卷第52頁）；證人C女於偵查證稱：被告是公司負責
    人，B女來上班不到1小時就被帶走等語(見他字卷第63頁)。
    證人B女及C女於警詢、偵查中之證述，均指認被告確為傳播
    公司負責人，負責管理、媒介B女坐檯陪酒等節。
(二)證人C女於原審經檢察官詰問時證稱：渠認識B女那天，B女
    、渠及被告1個朋友一起先去凱悅KTV，之後轉往1個辦公室
    ，被告在該辦公室中，被告知道渠及B女要去上班，之後B女
    晚上住渠家，隔天前往凱悅KTV上班等語（見易字卷第143頁
    ，檢察官所載此部分卷宗均誤載為審易字卷，以下逕更正之
    ）；證人C女於原審辯護人詰問時證稱：渠和B女是在被告朋
    友陳紹鈞車上認識的，認識當天渠和B女一起去1間辦公室，
    B女在該辦公室決定要坐檯陪酒，當場B女有和被告及陳紹鈞
    說年齡，之後B女晚上住渠家，隔天前往凱悅KTV上班時B女
    有說經紀人為被告等語（見易字卷第147至149頁）。前揭證
    人C女於檢察官主詰問、辯護人反詰問時證述內容一致，且
    與警詢、偵查中之供述相符，足認證人C女、B女確實有一同
    去被告所在之辦公室談論坐檯陪酒事宜，B女並當場表示為
    未成年，隔日亦隨同C女一起去凱悅KTV上班等客人點檯，並
    於等待期間聊天時表明被告為經紀人等情。則依證人B女警
    詢及C女警詢、偵查及原審之證述，應足認被告確有媒介B女
    坐檯陪酒之犯行。
(三)至證人B女於原審雖證稱並無和C女一起去辦公室等語，惟於
    B女於原審對詰問之問題常表示「現在記不得」、「不記得
    」、「忘記了」等語，則B女於原審之陳述與C女證述內容矛
    盾之處，實難排除係因B女記憶模糊所致，自應認C女所述之
    內容較為可信。
(四)綜上，被告應有媒介B女坐檯陪酒犯行，原審遽為無罪諭知
    ，其認事用法尚嫌未洽，請將原判決撤銷，更為適當合法之
    判決云云。
二、經查：
(一)檢察官雖以上訴意旨(一)所示理由，主張被告確為傳播公司
    負責人，負責管理、媒介B女坐檯陪酒云云，然證人B女之證
    述不足以認定被告有媒介B女坐檯陪酒之情，業經本院詳述
    如前，是檢察官僅擷取證人B女所為隻字片語而為此部分主
    張，難認可採。再依證人C女前開於警詢、偵查之證述或可
    知被告為傳播公司負責人，然究無法認定被告有「媒介」B
    女坐檯陪酒之情，是檢察官此部分所指，尚乏依據。
(二)檢察官固又以上訴意旨(二)所示證人C女之證述為據，主張
    被告確有媒介B女坐檯陪酒云云。然證人C女之證述，其中聽
    聞自B女說B女經紀人為被告乙節，係屬傳聞，徵諸證人B女
    業已證稱被告不敢帶伊而否認被告為經紀人，則以此傳聞即
    認定被告為B女經紀人，顯屬率斷。再者，觀諸證人C女此部
    分證述，可知當時在辦公室時尚有陳紹鈞在場，徵諸證人B
    女於警詢、原審均證稱媒介伊坐檯陪酒之人為案外人楊琮凱
    及陳紹鈞，且下班時接送伊之人為楊琮凱，係非本案被告，
    業經本院認定如前，則得否因證人C女證稱「被告知道渠及B
    女要去上班」、「渠和B女是在被告朋友陳紹鈞車上認識的
    ，認識當天渠和B女一起去1間辦公室，B女在該辦公室決定
    要坐檯陪酒，當場B女有和被告及陳紹鈞說年齡」等情，即
    認被告為B女之經紀人而有媒介B女坐檯陪酒犯行，顯非無疑
    。
(三)至上訴意旨(三)所稱B女於原審之陳述與C女證述內容矛盾之
    處，實難排除係因B女記憶模糊所致，自應認C女所述之內容
    較為可信乙節，蓋B女本人之經紀人為何人，應屬親身經歷
    之事，難認證人C女之證述有較為可信之理，況縱令以前開
    證人C女之證述為據，亦不足以證明被告有媒介B女為坐檯陪
    酒行為之情，附此敘明。
三、據上，原審審理後，認檢察官指訴被告媒介未滿18歲之B女
    從事坐檯陪酒，涉嫌違反兒童及少年性剝削防制條例第45條
    第4項、第2項意圖營利，媒介使少年從事坐檯陪酒罪犯行所
    憑之證據，仍存有合理懷疑，尚未達於通常一般之人均不致
    有所懷疑，而得確信其為真實之程度，無從形成被告此部分
    有罪之確信，復無其他證據足資證明被告有公訴人所指此部
    分犯行，不能證明被告犯罪，而為被告無罪諭知，業已說明
    其證據取捨之依據及認定之理由，並無違誤，且上訴意旨所
    指亦不足以證明被告涉犯此部分犯行，復經本院補充說明如
    上，是檢察官執前詞指摘原判決此部分諭知被告無罪不當，
    請求撤銷改判被告有罪云云，為無理由，應予駁回。
據上論斷，應依刑事訴訟法第368條、第369條第1項前段、第364
條、第299條第1項前段，兒童及少年性剝削防制條例第45條第2 
項前段、第4項，刑法第11條前段、第41條第1項前段、第8項、
第51條第5款、第38條之2第2項，判決如主文。
本案經檢察官鄭皓文提起公訴，檢察官高玉奇提起上訴，檢察官
蕭方舟到庭執行職務。
中　　華　　民　　國　　110 　年　　3 　　月　　30　　日
                  刑事第十八庭  審判長法  官  何俏美
                                      法  官  葉乃瑋
                                      法  官  黃紹紘
以上正本證明與原本無異。
不得上訴。 
                                      書記官  顏淑華
中　　華　　民　　國　　110 　年　　4 　　月　　6 　　日

附錄本案論罪科刑法條全文
兒童及少年性剝削防制條例第45條
利用兒童或少年從事坐檯陪酒或涉及色情之伴遊、伴唱、伴舞等
侍應工作者，處新臺幣6萬元以上30萬元以下罰鍰，並命其限期
改善；屆期未改善者，由直轄市、縣（市）主管機關移請目的事
業主管機關命其停業1個月以上1年以下。
招募、引誘、容留、媒介、協助、利用或以他法，使兒童或少年
坐檯陪酒或涉及色情之伴遊、伴唱、伴舞等行為，處1年以下有
期徒刑，得併科新臺幣30萬元以下罰金。以詐術犯之者，亦同。
以強暴、脅迫、藥劑、詐術、催眠術或其他違反本人意願之方法
，使兒童或少年坐檯陪酒或涉及色情之伴遊、伴唱、伴舞等行為
，處3年以上5年以下有期徒刑，得併科新臺幣150萬元以下罰金
。
意圖營利犯前二項之罪者，依各該條項之規定，加重其刑至二分
之一。
前三項之未遂犯罰之。